臺灣高等法院民事判決　　　　　　　　 100年度訴易字第65號
原　告　黃金玲
被　告　吳銘峰
上列當事人因被告傷害案件，經原告提起刑事附帶民事訴訟，請
求侵權行為損害賠償事件，經本院刑事庭裁定移送前來，本院於
民國100年11月29日言詞辯論終結，判決如下：
    主  文
被告應給付原告新台幣壹拾萬元及自民國一００年八月十三日起
至清償日止，按年息百分之五計算之利息。
原告其餘之訴駁回。
訴訟費用由被告負擔五分之一，餘由原告負擔。
    事實及理由
一、原告起訴主張：伊於民國99年8月25日晚上9時許，在臺北市
    中山區○○○路282號附近，因向被告催討債務，詎被告竟
    惱羞成怒，先將伊壓制在地上，再徒手毆打及腳踢伊身體，
    致伊受有頭部挫傷、胸壁挫傷及肌痛等傷害，雖被告上開傷
    害犯行，業經判刑確定在案。惟伊每憶及事發情景，因恐懼
    及憤怒衍生之精神壓力導致失眠，須靠藥物輔助，精神上承
    受莫大痛苦，爰依侵權行為之法則，請求被告賠償新臺幣（
    下同）50萬元慰撫金等情。並聲明：被告應給付原告50萬元
    及自刑事附帶民事訴訟起訴狀繕本送達翌日起至清償日止，
    按年息5%計算利息之判決。
二、被告則以：伊固曾於上開時、地打傷原告，並經判刑確定在
    案。惟伊事後已當庭向原告致歉，但原告要求賠償之金額，
    超過伊所能負擔範圍，致雙方無法和解等語，資為抗辯。並
    聲明：原告之訴駁回。
三、原告主張被告於上開時、地，以徒手毆打及腳踢方式，致其
    受有頭部挫傷、胸壁挫傷及肌痛等傷害，而被告上開傷害犯
    行，業經臺灣臺北地方法院100年度易字第513號判處有期徒
    刑3月，如易科罰金，以1,000元折算1日，並經本院100年度
    上易字第1453號駁回被告上訴確定在案，為被告所不爭之事
    實，復有刑事判決書在卷可參（見附民卷第3頁至第6頁，第
    8頁至第12頁），並經本院影印上開刑事案卷附卷可參（見
    本院卷第10頁至第75頁），堪信為真實。
四、按因故意或過失，不法侵害他人之權利者，負損害賠償責任
    ；又不法侵害他人之身體、健康、名譽、自由、信用、隱私
    、貞操，或不法侵害其他人格法益而情節重大者，被害人雖
    非財產上之損害，亦得請求賠償相當之金額，民法第184條
    第1項前段、第195條第1項前段分別定有明文。又按慰撫金
    之賠償須以人格權遭遇侵害，使精神上受有痛苦為必要，其
    核給之標準固與財產上損害之計算不同，然非不可斟酌雙方
    身分資力與加害程度，及其他各種情形核定相當之數額，最
    高法院著有51年台上字第223號判例可參。查被告當街施暴
    毆打原告成傷，堪認原告精神上受有相當痛苦，則原告本於
    侵權行為之法則，請求被告賠償慰撫金，自屬有據。爰審酌
    被告因不滿原告催討債務，竟當街毆打原告成傷，事後又未
    能及時悔悟尋求原告諒解，安撫其受驚嚇心情，累及原告須
    另提出民、刑事訴訟，不斷到庭陳述遭施暴過程，犯後態度
    不佳，以及原告自陳係二專畢業，目前就讀二專進修部，月
    薪約4萬元；被告則自陳係二專畢業，目前擔任業績幹部，
    收入不穩定，月薪約2萬多元等情（見本院卷第89頁反面）
    ，復有兩造之稅務電子閘門財產所得調件明細表在卷可參（
    見本院卷第76頁至第80頁）等情狀，認原告請求被告賠償精
    神慰撫金以10萬元為適當。至原告逾此範圍之請求，則為無
    理由，應予駁回。
五、綜上所述，原告依侵權行為之法則，請求被告給付10萬元及
    自刑事附帶民事訴訟起訴狀繕本送達翌日（即100年8月13日
    ，見附民卷第7頁）起至清償日止，按年息5%計算利息部分
    ，為有理由，應予准許。至原告逾此範圍之請求，為無理由
    ，應予駁回。
六、據上論結，本件原告之訴為一部有理由，一部無理由。依民
    事訴訟法第79條，判決如主文。
中    華    民    國   100    年    12    月    6     日
                  民事第十六庭
                        審判長法  官  王聖惠
                              法  官  呂淑玲
                              法  官  傅中樂
正本係照原本作成。
不得上訴。
中    華    民    國   100    年    12    月    6     日
                              書記官  明祖星